【裁判字號】    97,親,66
【裁判日期】    980311
【裁判案由】    否認子女
【裁判全文】
臺灣臺北地方法院民事判決                97年度親字第66號
原      告  丁○○
訴訟代理人  邱創舜律師
複代理人    丙○○
被      告  甲○○
            乙○○
上列當事人間請求否認子女之訴事件，經本院於民國98年2月25
日言詞辯論終結，判決如下：
    主      文
確認被告乙○○（男、民國○○年○月○日生，身分證統一編號：Ｚ0
00000000號）非原告自被告甲○○受胎所生之婚生子。
訴訟費用由被告負擔。
    事實及理由
一、原告聲明求為判決：確認被告乙○○（男、民國73年2月1日
    生，身分證統一編號：Ｚ000000000號）非原告自被告甲○○
    受胎所生之婚生子。並主張：原告與被告甲○○於民國66年
    3月20日結婚，於67年6月7日產下江秀姬後，因被告甲○○
    與其他女人在外同居，原告與被告甲○○同意於72年12月6
    日離婚。期間原告於67年底已至臺北以理髮為業，並自68年
    7、8月間與訴外人林長木及其父母同居於臺北市○○街66巷
    7號，嗣分別於71年4月27日、73年2月1日產下江若萍、乙○
    ○，惟因當時與被告甲○○尚係夫妻，故二人均冠夫姓「江
    」，（按乙○○出生時兩造雖已離婚，惟其受胎期間尚在婚
    姻關係存續中，故仍姓「江」），爰依法提起本件否認之訴
    等語。
二、按民法第1063條第1項推定之婚生子女，如夫妻之一方或子
    女能證明子女非為婚生子女者，得提起否認之訴。復按夫妻
    已逾中華民國96年5月4日修正前之民法第1063條第2項規定
    所定期間，而不得提起否認之訴者，得於修正施行後2年內
    提起之。民法第1063條第2項、民法親屬編施行法第8條之1
    定有明文。查本件原告主張之事，業經其提出戶籍謄本、戶
    口名簿及國立臺灣大學附設醫學院DNA鑑定書為證，且被告
    對於原告主張之事實，已於相當時期受合法之通知，而於言
    詞辯論期日不到場，亦未提出準備書狀爭執，堪信原告上揭
    主張為真實。故原告受胎生下被告乙○○，既係在其與被告
    甲○○婚姻關係存續中，本應依法推定被告乙○○為原告與
    被告甲○○之婚生子女，然就國立臺灣大學附設醫學院DNA
    鑑定書中結論「林美秀（林長木之姐）與乙○○於97年9月
    15日于臺大醫院接受DNA血緣關係鑑定結果，顯示林秀美與
    乙○○為姑姪關係的機率為99.930613%」（參見臺大醫院97
    年11月17日診字第971007006 號診斷證明書），足以認定被
    告乙○○之生父應係林長木，而排除被告甲○○與乙○○之
    父子關係。準此，依民法親屬編施行法第8 條之1 之規定，
    尚未滿2 年（見本件起訴狀上收狀日期戳），故原告提起本
    件否認子女之訴，自屬有據，應予准許。
三、訴訟費用負擔之依據：民訴訴訟法第78條。
中    華    民    國    98    年    3     月    11    日
                          家事法庭法  官  黃桂興
以上正本係照原本作成。
如對本判決上訴，須於判決送達後20日之不變期間內，向本院提
出上訴狀，並繳納上訴裁判費新臺幣4,500 元。
中    華    民    國    98    年    3     月    11    日
                                  書記官  陳俐妙


司法院資訊處製作；財團法人民間司法改革基金會備份。
